# 求助陈版，现在存货因过期无法使用而报废，需要事务所出专项审计报告吗？

提问人：glfyx0101 时间：2020-05-08 08:47:00
求助陈版，现在存货因过期无法使用而报废，金额约十几万，需要事务所出专项审计报告吗？

回答人：chenyiwei
这个问题应该没有统一规定，取决于企业所隶属的集团公司和国资委对资产损失核销方面的证据要求，建议与对该项资产损失有审批权的机构沟通确认。